臺灣高等法院刑事判決　　　　　　　 100年度上易字第2093號
上　訴　人　臺灣板橋地方法院檢察署檢察官
被　　　告　馮家哲
上列上訴人因被告家暴傷害案件，不服臺灣板橋地方法院100年
度易字第1976號，中華民國100年7月20日第一審判決（起訴案號
：臺灣板橋地方法院檢察署100年度偵字第12337號），提起上訴
，本院判決如下：
    主  文
上訴駁回。
    理  由
一、按刑事訴訟法第350條、第361條、第362條、第367條規定，
    不服地方法院之第一審判決而上訴者，須提出上訴書狀，並
    應敘述具體理由，為上訴必備之程式；其所提出之書狀未敘
    述上訴理由，或僅曾以言詞陳述上訴理由者，均應於上訴期
    間屆滿後20日內補提理由書於第一審法院。惟原審法院對上
    訴書狀有無記載理由，僅應為形式上之審查，認有欠缺，且
    未據上訴人自行補正者，始應定期間先命補正，至於上訴理
    由是否具體，係屬第二審法院審查範圍，不在命補正之列（
    參照刑事訴訟法第361條之立法意旨）。倘上訴人已提出上
    訴理由，但所提非屬具體理由者，應由第二審法院以上訴不
    合法律上之程式，判決駁回之。而所謂具體理由，必係依據
    卷內既有訴訟資料或提出新事證，指摘或表明第一審判決有
    何採證認事、用法或量刑等足以影響判決本旨之不當或違法
    ，而構成應予撤銷之具體事由，始克當之；倘僅泛言原判決
    認定事實錯誤、違背法令、量刑失之過重或輕縱，而未依上
    揭意旨指出具體事由，或形式上雖已指出具體事由，然該事
    由縱使屬實，亦不足以認為原判決有何不當或違法者，皆難
    謂係具體理由，俾與第二審上訴制度旨在請求第二審法院撤
    銷、變更第一審不當或違法之判決，以實現個案救濟之立法
    目的相契合，並節制濫行上訴（最高法院97年度台上字第89
    2號裁判意旨參照）。
二、原判決以被告馮家哲於100年4月11日12時35分許，在新北市
    ○○區○○路347巷4弄26之3號住處，先以類似打火機之物
    戳方心妤之臉部，並拉扯方心妤之頭髮，使其向後摔倒在地
    ，復持鐵筷子欲刺方心妤，然遭方心妤奪下，雙方進而拉扯
    、扭打，致方心妤受有臉部、頸部擦傷等傷害，有被告馮家
    哲之供述、證人即告訴人方心妤之證述及診斷證明書等件為
    據，認定被告有上開傷害之犯行，並審酌被告係累犯，且與
    告訴人當時為男女朋友關係，僅因細故即出手傷害，顯有不
    當，兼衡其犯罪之動機、目的、手段、高中畢業之智識程度
    、家庭狀況、對告訴人造成傷害之程度、迄未與告訴人達成
    和解，賠償其損失，及犯罪後否認犯行之態度等一切情狀，
    因而量處拘役30日，並諭知易科罰金之折算標準等情，均已
    詳敘所憑證據、認定理由及量刑依據。從形式上觀察，原判
    決並無認定事實錯誤、量刑瑕疵或違背法令之情形可言。
三、檢察官提起上訴，其上訴意旨略以：被告與告訴人為同居男
    女朋友，被告僅因一時情緒不佳，即基於傷害之犯意，以類
    似打火機之物戳告訴人之臉部，並拉扯告訴人之頭髮，致告
    訴人受有臉部、頸部擦傷等傷害，而被告犯後未曾向告訴人
    道歉，並無悔意，且至今尚未予告訴人任何賠償，原判決量
    刑顯然過輕。為此爰依法提起上訴云云。
四、經查：
  (一)按刑事審判旨在實現刑罰權之分配的正義，故法院對有罪被
    告之科刑，應符合罪刑相當之原則，使輕重得宜，罰當其罪
    ，以契合社會之法律感情，此所以刑法第57條明定科刑時應
    審酌一切情狀，尤應注意該條所列10款事項以為科刑輕重之
    標準，俾使法院就個案之量刑，能斟酌至當。而量刑輕重係
    屬事實審法院得依職權自由裁量之事項，苟已斟酌刑法第57
    條各款所列情狀而未逾越法定刑度，不得遽指為違法（最高
    法院72年度臺上字第6696號判例參照）。
  (二)觀諸原判決對於被告與告訴人之關係、被告之犯罪情狀、對
    告訴人造成之傷害，乃至被告迄未與告訴人達成和解、犯罪
    後否認犯行等犯後態度諸節，於量刑時均已有審酌。從而，
    檢察官仍以上開業經原判決審酌之事由作為本件上訴理由，
    惟未具體指明原判決究有何量刑不當之理由，揆諸上開說明
    ，自非屬得上訴第二審之具體事由，應認本件上訴不合上訴
    之法定要件，予以駁回，並不經言詞辯論為之。
據上論斷，應依刑事訴訟法第367條前段、第372條，判決如主文
。
中    華    民    國   100    年    9     月    21    日
                  刑事第八庭審判長法  官  林恆吉
                                  法  官  劉嶽承
                                  法  官  王偉光
以上正本證明與原本無異。
不得上訴。
                                  書記官  陳盈璇
中    華    民    國   100    年    9     月    21    日